臺灣宜蘭地方法院刑事判決　　　　　　　100年度易字第160號
公　訴　人　臺灣宜蘭地方法院檢察署檢察官
被　　　告　陳鎮峰
上列被告因竊盜等案件，經檢察官提起公訴（100年度偵字第410
號），嗣於本院準備程序進行中，被告先就被訴事實為有罪之陳
述，經裁定進行簡式審判程序，本院判決如下：
    主  文
陳鎮峰犯攜帶兇器竊盜罪，累犯，處有期徒刑陸月，扣案之螺絲
起子壹把、棉質手套壹雙，均沒收之。又犯攜帶兇器竊盜罪，累
犯，處有期徒刑伍月，扣案之螺絲起子壹把、棉質手套壹雙，均
沒收之。又犯攜帶兇器竊盜罪，累犯，處有期徒刑陸月，扣案之
螺絲起子壹把、棉質手套壹雙，均沒收之。又犯攜帶兇器竊盜罪
，累犯，處有期徒刑壹年，扣案之螺絲起子壹把、棉質手套壹雙
，均沒收之。應執行有期徒刑貳年，扣案之螺絲起子壹把、棉質
手套壹雙，均沒收之。
    事  實
一、陳鎮峰前因竊盜案件，經臺灣新竹地方法院以95年度易字第
    264號判決判處有期徒刑六月，如易科罰金，以銀元三百元
    折算一日確定，甫於民國98年8月19日易科罰金執行完畢。
    詎陳鎮峰猶不知悔改，復分別為下列犯行：
（一）陳鎮峰基於竊盜及毀損之犯意，於100年1月18日晚間7時
      許，駕駛車號HS-9282號自小客車，前往宜蘭縣宜蘭市○
      ○路22之31號之東興堂餐廳停車場後，雙手戴上棉質手套
      ，持其所有，客觀上具有危險性，足供作為傷害人身體、
      生命兇器使用之螺絲起子一把，敲破毀壞張進益停放於該
      處之車號3820-HA號自小客車之車窗玻璃後，竊取車內張
      進益所有之手提包一個（內有身分證、駕照、臺胞證、護
      照、銀行存摺、印章、信用卡、金融卡、手機國際漫遊易
      付卡、二個小包包及現金新臺幣二百元等物）得逞。嗣陳
      鎮峰因下述（四）之案件為警方循線查獲後，陳鎮峰於接
      受警方詢問時，除向警方坦承該案犯行外，復於有偵查權
      限之機關及公務員發覺其所犯本件犯行前，即主動向員警
      供承犯下本案，並自願接受裁判。
（二）陳鎮峰基於竊盜之犯意，於100年1月18日晚間7時許，駕
      駛車號HS-9282號自小客車，前往宜蘭縣宜蘭市○○路22
      之31號之東興堂餐廳停車場後，雙手戴上前揭（一）所述
      之同一雙棉質手套，持前揭（一）所述客觀上具有危險性
      ，足供作為傷害人身體、生命兇器使用之同一把螺絲起子
      ，敲破毀壞郭裕輝停放於該處之車號SA-6708號自小客車
      之車窗玻璃後（毀損部分未據告訴），竊取車內郭裕輝所
      有之黑色手提包一個（內有文件一批、換洗衣物及現金新
      臺幣一萬二千元等物）得逞。嗣陳鎮峰因下述（四）之案
      件為警方循線查獲後，陳鎮峰於接受警方詢問時，除向警
      方坦承該案犯行外，復於有偵查權限之機關及公務員發覺
      其所犯本件犯行前，即主動向員警供承犯下本案，並自願
      接受裁判。
（三）陳鎮峰基於竊盜及毀損之犯意，於100年1月18日晚間7時3
      0分許，駕駛車號HS-9282號自小客車，前往宜蘭縣宜蘭市
      ○市道路2段708號之LIVE餐廳停車場後，雙手戴上前揭（
      一）所述之同一雙棉質手套，持前揭（一）所述客觀上具
      有危險性，足供作為傷害人身體、生命兇器使用之同一把
      螺絲起子，敲破毀壞許聖玲停放於該處之車號3688-VA號
      自小客車之車窗玻璃後，竊取車內許聖玲所有之登山包、
      筆記型電腦、外套、行李包、生活用品等物得逞。嗣陳鎮
      峰因下述（四）之案件為警方循線查獲後，陳鎮峰於接受
      警方詢問時，除向警方坦承該案犯行外，復於有偵查權限
      之機關及公務員發覺其所犯本件犯行前，即主動向員警供
      承犯下本案，並自願接受裁判。
（四）陳鎮峰基於竊盜及毀損之犯意，於100年1月18日晚間8時1
      0分許，駕駛車號HS-9282號自小客車，前往宜蘭縣礁溪鄉
      ○○路○段176號之帝煲餐廳停車場後，雙手戴上前揭（一
      ）所述之同一雙棉質手套，持前揭（一）所述客觀上具有
      危險性，足供作為傷害人身體、生命兇器使用之同一把螺
      絲起子，敲破毀壞李鴻祥停放於該處之車號0756-KN號自
      小客車之車窗玻璃後，竊取車內李鴻祥所有之筆記型電腦
      、論文資料、筆記本及牛角印章等物得逞。嗣經李鴻祥報
      案，警方調閱案發現場監視器錄影畫面及案發現場附近道
      路監視器錄影畫面，查得竊嫌疑似駕駛HS-9282號自小客
      車犯案後，始循線查得該車車主陳鎮峰涉嫌本案，經拘提
      陳鎮峰到案，並查扣陳鎮峰犯案用之棉質手套一雙、螺絲
      起子一把後，陳鎮峰始向警方自白坦承本案犯行。
二、案經張進益、許聖玲、李鴻祥訴由宜蘭縣政府警察局移請臺
    灣宜蘭地方法院檢察署檢察官偵查起訴，嗣於本院準備程序
    進行中，被告先就被訴事實為有罪之陳述，經裁定進行簡式
    審判程序。
    理  由
一、上揭犯罪事實，業據被告陳鎮峰於警詢及本院審理時坦承不
    諱（見警卷第1至9頁，本院卷第15至16、32至33、44頁），
    核與證人即被害人張進益、郭裕輝、許聖玲、李鴻祥於警詢
    及檢察官偵訊時證述「車窗遭打破，車內財物遭竊」之情節
    （見警卷第10至18頁，偵卷第46至49、54至55頁）；證人即
    承辦蒐證鑑識員警鄭正雄、楊台森於檢察官偵訊時證述「經
    現場蒐證鑑識，本案四部車輛之車窗應係遭人持尖銳物品擊
    破。」之情節（見偵卷第66至67頁），均相符合。此外，復
    有現場指認照片六張、帝煲餐廳停車場監視器錄影畫面翻拍
    照片三張、道路監視器錄影畫面翻拍照片八張、宜蘭縣政府
    警察局礁溪分局竊盜勘察報告書一件、勘查採證相片七十二
    張在卷可稽，暨被告所有、供行竊所用之棉質手套一雙、螺
    絲起子一把扣案可資佐證。綜上所述，足徵被告首揭自白確
    與事實相符，本件事證已臻明確，被告之犯行均堪予認定，
    均應依法論科。
二、按刑法第2條第1項規定「行為後法律有變更者，適用行為時
    之法律。但行為後之法律有利於行為人者，適用最有利於行
    為人之法律」，本件被告行為後，刑法第321條業於100年1
    月28日修正生效，經查修正前刑法第321條規定「犯竊盜罪
    而有左列情形之一者，處六月以上、五年以下有期徒刑：一
    、於夜間侵入住宅或有人居住之建築物、船艦或隱匿其內而
    犯之者。二、毀越門扇、牆垣或其他安全設備而犯之者。三
    、攜帶兇器而犯之者。四、結夥三人以上而犯之者。五、乘
    火災、水災或其他災害之際而犯之者。六、在車站或埠頭而
    犯之者。」，修正後同條項則規定「犯竊盜罪而有下列情形
    之一者，處六月以上、五年以下有期徒刑，得併科新臺幣十
    萬元以下罰金：一、侵入住宅或有人居住之建築物、船艦或
    隱匿其內而犯之者。二、毀越門扇、牆垣或其他安全設備而
    犯之者。三、攜帶兇器而犯之者。四、結夥三人以上而犯之
    者。五、乘火災、水災或其他災害之際而犯之者。六、在車
    站、埠頭、航空站或其他供水、陸、空公眾運輸之舟、車、
    航空機內而犯之者。」，修正後規定增列「得併科新臺幣十
    萬元以下罰金」之刑，是比較新舊法之結果，新法並非較有
    利於被告。故依前揭刑法第2條第1項規定，本件即應適用行
    為時法即100年1月28日修正生效施行前刑法第321條之規定
    ，先予敘明。
三、按刑法第321條第1項第3款之攜帶兇器竊盜罪，係以行為人
    攜帶兇器竊盜為其加重條件，此所謂兇器，其種類並無限制
    ，凡客觀上足對人之生命、身體、安全構成威脅，具有危險
    性之兇器均屬之，且祇須行竊時攜帶此種具有危險性之兇器
    為已足，不論行為人是否於攜帶之初即有行兇之意圖、是否
    攜帶之目的在於便利行竊、是否於行竊之過程中已經使用該
    兇器，此觀最高法院70年台上字第1613號、79年台上字第52
    53號判例意旨及同院91年台上字第4078號判決意旨即明。查
    被告用以行竊之螺絲起子一把，長約二十一公分，鐵製品，
    質地堅硬等情，業經本院勘驗屬實，如持上開螺絲起子用以
    施暴、脅迫、抵抗而毆擊人體，依一般社會觀念，均足以傷
    害人之身體、生命，自均屬具有危險性之兇器，故核被告陳
    鎮峰所為事實欄（一）、（三）、（四）以兇器螺絲起子毀
    壞車窗玻璃，而行竊車內財物之犯行，均係犯修正前刑法第
    321條第1項第3款攜帶兇器竊盜罪及刑法第354條毀損他人物
    品罪；次核被告陳鎮峰所為事實欄（二）以兇器螺絲起子行
    竊車內財物之犯行，則係犯修正前刑法第321條第1項第3款
    攜帶兇器竊盜罪。又刑法上一行為而觸犯數罪名之想像競合
    犯存在之目的，在於避免對於同一不法要素予以過度評價，
    其所謂「同一行為」係指所實行者為完全或局部同一之行為
    而言。因此刑法修正刪除牽連犯之規定後，於修正前原認屬
    於方法目的或原因結果之不同犯罪，其間果有實行之行為完
    全或局部同一之情形，應得依想像競合犯論擬。本件被告所
    為事實欄（一）、（三）、（四）之犯行，其毀損被害人汽
    車車窗玻璃顯係為竊取被害人置放於汽車內之財物，被告基
    於一個犯罪決意，實行毀損與竊盜之構成要件行為，實行之
    行為局部同一，按其情節，自應評價為一行為之想像競合犯
    較合理適當，而均應從一重之攜帶兇器竊盜罪處斷，公訴人
    認為應數罪併罰，尚有未洽，應予更正。又被告犯事實欄（
    一）、（二）、（三）之犯行後，於有偵查權限之機關及公
    務員發覺其所犯上開犯行前，即主動向員警供承犯下上開犯
    行，並自願接受裁判之事實，已據被告供明在卷，並有被告
    之警詢筆錄在卷可佐，是被告所為事實欄（一）、（二）、
    （三）之犯行，均已符自首之要件，爰均依刑法第62條前段
    之規定減輕其刑。另被告前因竊盜案件，經臺灣新竹地方法
    院以95年度易字第264號判決判處有期徒刑六月，如易科罰
    金，以銀元三百元折算一日確定，甫於98年8月19日易科罰
    金執行完畢之事實，有臺灣高等法院被告前案紀錄表附卷可
    參，其於受有期徒刑之執行完畢後，五年以內故意再犯有期
    徒刑以上之本案各罪，均為累犯，均應依刑法第47條第1項
    之規定加重其刑，其中事實欄（一）、（二）、（三）各罪
    ，並應予前揭減輕部分，先加重後減輕之。再者，被告所犯
    事實欄（一）、（二）、（三）、（四）之四件攜帶兇器竊
    盜犯行，容有相當之時間、地點之間隔，且從外觀上可知係
    不同人之財物，客觀上亦係侵害不同之法益，顯非基於同一
    竊盜犯意接續為之，其犯意各別，行為互殊，自應予分論併
    罰。
四、茲審酌被告之素行、智識程度；犯罪之動機、目的；各次行
    竊之手段及所得財物價值；犯後於員警發現前即已主動自首
    三件犯行，並已坦承全部四件犯行及各被害人所受損害等一
    切情狀，暨檢察官、被告對於科刑範圍所表示之意見後，就
    其所犯事實欄（一）、（二）、（三）、（四）各罪，酌情
    依序量處如主文所示之刑，並合併定其應執行刑為有期徒刑
    二年，以示警懲。至於扣案之棉質手套一雙、螺絲起子一把
    ，係被告所有，供犯事實欄（一）、（二）、（三）、（四
    ）各罪所用之物等情，業據被告供明在卷，應依刑法第38條
    第1項第2款規定，於其所犯各罪下宣告沒收之，並併執行之
    。
據上論斷，應依刑事訴訟法第284條之1、第273條之1第1項、第2
99條第1項前段，刑法第2條第1項前段、第354條、第55條、第47
條第1項、第62條前段、第38條第1項第2款、第51條第5款、第9
款、第10款，100年1月28日修正生效前刑法第321條第1項第3款
，刑法施行法第1條之1，判決如主文。
本案經檢察官陳錦雯到庭執行職務。
中    華    民    國    100    年    3    月     31    日
                  刑事第二庭法  官  劉家祥
以上正本證明與原本無異。
如不服本判決應於收受送達後十日內向本院提出上訴書狀，並應
敘述具體理由；其未敘述上述理由者，應於上訴期間屆滿後二十
日內向本院補提理由書(均須按他造當事人之人數附繕本)「切勿
逕送上級法院」。
                            書記官  葉書毓
中    華    民    國    100    年    3    月     31    日
附錄本案論罪科刑法條全文：
中華民國刑法(94.02.02)第321條（加重竊盜罪）
犯竊盜罪而有左列情形之一者，處6月以上、5年以下有期徒刑：
一  於夜間侵入住宅或有人居住之建築物、船艦或隱匿其內而犯
    之者。
二  毀越門扇、牆垣或其他安全設備而犯之者。
三  攜帶兇器而犯之者。
四  結夥三人以上而犯之者。
五  乘火災、水災或其他災害之際而犯之者。
六  在車站或埠頭而犯之者。
前項之未遂犯罰之。
中華民國刑法第354條（毀損器物罪）
毀棄、損壞前二條以外之他人之物或致令不堪用，足以生損害於
公眾或他人者，處2年以下有期徒刑、拘役或5百元以下罰金。
中華民國刑法施行法第1條之1（罰金貨幣單位與罰鍰倍數）
中華民國九十四年一月七日刑法修正施行後，刑法分則編所定罰
金之貨幣單位為新臺幣。
九十四年一月七日刑法修正時，刑法分則編未修正之條文定有罰
金者，自九十四年一月七日刑法修正施行後，就其所定數額提高
為三十倍。但七十二年六月二十六日至九十四年一月七日新增或
修正之條文，就其所定數額提高為三倍。